【裁判字號】    89,上易,1123
【裁判日期】    890601
【裁判案由】    詐欺等
【裁判全文】
臺灣高等法院刑事判決                          八十九年度上易字第一一二三號
    上  訴  人  臺灣臺北地方法院檢察署檢察官
    被      告  丙○○
右上訴人因被告詐欺等案件，不服臺灣台北地方法院八十八年度訴字第二五五九號，
中華民國八十八年十月三十日第一審判決（起訴案號：臺灣台北地方法院檢察署八十
八年度偵字第四九六一號），提起上訴，本院判決如左：
    主    文
原判決關於丙○○部分撤銷。
丙○○共同連續意圖為自己不法之所有，以詐術使人將本人之物交付，處有期徒刑參
月，緩刑貳年。扣案之賭桌（暗裝電子線圈）壹張、骰子（內填裝金屬）伍顆、小碗
杯壹個、小盤子壹個及現金新台幣貳萬零玖佰元，均沒收。
    事    實
一、丙○○與丁○○及綽號「阿德」、「阿喜」之不詳姓名成年男子共同意圖為自己
    不法所有，於民國八十八年二月十七日晚間十時許，在台北市○○○路○段一八
    五號騎樓下之公共場所，共同擺設賭博攤位，由「阿德」、「阿喜」擔任莊家主
    持賭局，丁○○佯裝路人押注參賭，丙○○把風，以暗裝有電子線圈之賭桌、內
    填裝金屬之骰子、小碗杯、小盤子等賭具，招徠不特定路人押注參賭，賭博方式
    為由莊家擲三顆骰子，賭客以現金下注（金額不限）押點數，如所押點數與莊家
    所開點數其中一顆相同，即贏得相同於押注金額之金錢，「阿德」、「阿喜」主
    持賭局時，視參與賭博者押注之情形，或正常開擲骰子，與賭客賭博財物，或基
    於概括之犯意，不定時以遙控器啟動電子線圈搖擲骰子，使不知情之賭客多人陷
    於錯誤而下注（金額不定），而詐取賭金多次；迨同日晚間十時三十分許，為警
    當場查獲，並扣得上開暗裝電子線圈之賭桌乙張、內填裝金屬之骰子五顆、小碗
    杯一個、小盤子一個及賭資新台幣（以下同）二萬零九百元。
二、案經台北市政府警察局大安分局報請臺灣臺北地方法院檢察署檢察官偵查起訴。
    理    由
一、右揭犯罪事實業據被告丙○○於警局訊問時坦承不諱，核與共犯丁○○於警局供
    述相符，並有當場查獲之賭桌乙張、骰子五顆、小碗杯一個、小盤子一個及賭資
  新台幣（以下同）二萬零九百元扣案可稽，而該賭桌桌面下暗裝電子線圈、骰子
    內填裝金屬，可以磁鐵吸黏情事，已經警局攝製照片附卷為證，並由本院及原審
    法院分別勘驗無誤，罪證明確。被告嗣於偵審中雖矢口否認有詐欺及賭博犯行，
    辯稱其當天至案發現場附近逛街，適遇舊識丁○○，乃與丁○○在旁聊天，不知
    丁○○在賭博，亦未參與，前在警局因警察恐嚇要灌水致承認犯罪云云，共犯丁○○亦附和供述被告並未參與，證人甲○○結證被告當天係與伊同去逛街，適遇
    丁○○，聊天時，警察就來了等語，惟共犯丁○○於警局訊問時已供認被告共犯
    本案，事後空言翻異，證人甲○○供證案發當天與被告同行活動之內容與被告所
    述並不相同，其二人所為有利於被告之證言均尚難逕予採信。況本案查獲經過係
    有民眾報案，警察據報前往處理，抵達現場時，一群人一哄而散，只看到蕭國文
    端著錢（以塑膠盒裝）、被告搬著桌子在跑，所以逮獲其二人，在警局訊問時，
    並未對被告刑求或威脅等情，業經證人即本案承辦員警乙○○、戊○○到庭結證
    綦詳。足見被告抗辯，無非脫免避就之語，顯不足採，其犯行堪予認定。
二、核被告所為，係犯刑法第二百六十六條第一項前段之賭博罪及第三百三十九條第
    一項之詐欺取財罪。其與丁○○及綽號「阿德」、「阿喜」者彼此間有犯意聯絡
    及行為分擔，均為共同正犯。被告各次詐欺犯行均同時對不特定多數賭客為之，
    為想像競合犯，依一詐欺罪處斷；其先後多次以遙控器操控詐欺不知情賭客賭金
    之行為，均時間緊接、犯罪態樣相同，所犯為同一詐欺罪，顯係基於概括犯意為
    之，為連續犯，以一罪論並加重其刑。又被告在公共場所設賭局，間以正常開賭
    ，賭客有輸贏之賭博方式吸引賭客，間以詐賭方式騙取賭客賭金，所犯賭博及詐
    欺二罪間，有方法結果之牽連關係，應從一較重之詐欺罪論罪處刑。
三、原審未察，逕憑被告與丁○○翻異供詞、及證人甲○○所陳與被告供述不符之證
    言，遽為被告無罪判決之諭知，自有未合，公訴人上訴指摘及此，為有理由，應
    由本院將原判決撤銷更為判決。爰審酌被告犯罪之動機、目的、手段、品行、智
    識程度、犯罪所生之損害及犯罪後之態度等一切情狀，量處如主文所示之刑，以
    示懲儆。末查被告未曾受有期徒刑以上刑之宣告，有臺灣高等法院檢察署刑案紀
    錄簡覆表乙件在卷可稽，經本次教訓後，應知警惕，當無再犯之虞，本院因認對
    其所宣告之刑，以暫不執行為適當，爰併予宣告緩刑二年，以勵自新。扣案之賭
    桌（暗裝電子線圈）乙張、骰子（內填裝金屬）五顆、小碗杯一個、小盤子一個
    等物為現場查獲賭博之器具，二萬零九百元係現場之賭資，均應依刑法第二百六
    十六條第二項之規定宣告沒收。
據上論斷，應依刑事訴訟法第三百六十九條第一項前段、第三百六十四條、第二百九
十九條第一項前段、刑法第二十八條、第五十六條、第三百三十九條第一項、第二百
六十六條第一項、第二項、第五十五條、第七十四條第一款、罰金罰鍰提高標準條例
第一條前段，判決如主文。
本案經檢察官賴俊雄到庭執行職務。
中      華      民      國    八十九    年      六      月      一      日
                              臺灣高等法院刑事第二十三庭
                                  審判長法  官  劉  靜  嫻
                                        法  官  宋      祺
                                        法  官  吳      燦
右正本證明與原本無異。
不得上訴。
                                        書記官  詹  麗  珠
中      華      民      國    八十九    年      六      月      二      日
附錄本案論罪科刑所依據之法條
刑法第三百三十九條第一項
意圖為自己或第三人不法之所有，以詐術使人將本人或第三人之物交付者，處五年以
下有期徒刑、拘役或科或併科一千元以下罰金。
刑法第二百六十六條
在公共場所或公眾得出入之場所賭博財物者，處一千元以下罰金，但以供人暫時娛樂
之物為賭博者，不在此限。
當場賭博之器具與在賭檯或兌換籌碼處之財物，不問屬於犯人與否，沒收之。


司法院資訊處製作；財團法人民間司法改革基金會備份。
